---
title: "Contrastive analysis continued"
output: html_document
---

```{r setup, include=FALSE}
knitr::opts_chunk$set(echo = TRUE)
```

## Контрастивный анализ — продолжение

Продолжим анализ на примере Макбета, используя в качестве мер для
извлечения характерной лексики PMI и tidylo.

Повторим загрузку корпуса, разбиение на фокусный и контрастный
подкорпуса и подготовку частотных списков.

```{r}
library(stringr)
plays <- list.files("cmta2021/data/shakespeare")
names <- str_extract(plays, "^[^_]+")
paths <- paste("cmta2021/data/shakespeare", plays, sep="/")
names(paths) <- names
```

```{r}
library(readr)
shakespeare <- as.data.frame(do.call(rbind, lapply(paths, read_file)))
```

```{r}
shakespeare$V1 <- str_replace_all(shakespeare$V1, "\n[A-Z ]+", "")
```

```{r}
library(tibble)
shakespeare.long <- shakespeare %>%
    rownames_to_column("id") %>%
    unnest_tokens(word, "V1", token = "word")
head(shakespeare.long)
```

```{r}
sh.all <- shakespeare.long %>%
    mutate(corpus = ifelse(id == "macbeth", "macbeth", "other")) %>%
    mutate(word = ifelse(word=="th", "the", word))
```

```{r}
library(tidyr)
sh.freq <- sh.all %>%
    group_by(corpus) %>%
    count(word) %>%
    spread(corpus, n, fill=0) %>%
    arrange(desc(macbeth+other))
```


### PMI — Pointwise mutual information

Pointwise mutual information — PMI = log2(p(x,y)/p(x)p(y))

Для наглядности в этом примере мы воспользуемся эквивалентным
определением: PMI = log2(p(x|y)/p(x)), где 

* p(x|y) — вероятность встретить слово x в Макбете p(x|Макбет).
* p(x) — вероятность встретить слова у Шекспира в целом (втч. в
  Макбете). 

Создадим колонки с двумя нужными нам для вычисления PMI вероятностями.

```{r}
sh.p <- sh.freq %>%
    mutate(p.x_y = macbeth/sum(macbeth), p.x = (macbeth+other)/(sum(macbeth)+sum(other)))
sh.p
```

Вычислим PMI и отсортируем лексику по значению.

```{r}
sh.pmi <- sh.p %>%
    mutate(macbeth.pmi = log2(p.x_y/p.x)) %>%
    arrange(desc(macbeth.pmi))
sh.pmi
```

Рассмотрим менее тривиальные примеры характерных слов (которые
встречаются не только в Макбете):

```{r}
sh.pmi %>%
    filter(other>0) %>%
    head(100) %>%
    View
```

Как pmi характеризует более частотные слова: 

```{r}
sh.pmi %>%
    filter(macbeth+other > 50) %>%
    filter(other > 0) %>%
    head(100) %>%
    View
```

А что с самыми частотными словами? 

```{r}
sh.pmi %>%
    arrange(desc(macbeth+other))
```

### Метод tidylo

Введение от автора, Julia Silge:
https://juliasilge.com/blog/introducing-tidylo/

На примере Макбета:

Подготовим данные по частотности слов в каждом подкорпусе в «длинном»
формате. 

```{r}
library(tidylo)
sh.counts <- sh.all %>% count(corpus, word, sort=TRUE)
head(sh.counts)
```
Добавим колонку с со значением weighted_log_odds:

```{r}
sh.lo <- sh.counts %>%
    bind_log_odds(corpus, word, n)
```

Выберем наиболее характерные слова для Макбета: 

```{r}
sh.lo %>% filter(corpus=="macbeth") %>%
    arrange(desc(log_odds_weighted)) %>% head(30)
```

Для остального Шекспира:

```{r}
sh.lo %>% filter(corpus=="other") %>%
    arrange(desc(log_odds_weighted)) %>% head(30)
```

**Внимание, особенность!** Самые нехарактерные слова корпуса other
(весь остальной Шекспир):

```{r}
sh.lo %>%
    filter(corpus=="other") %>%
    arrange(log_odds_weighted) %>%
    head(30)
```

Почему здесь преобладает самая частотная лексика?
