---
title: "Distributional semantics"
output: html_document
---

```{r setup, include=FALSE}
knitr::opts_chunk$set(echo = TRUE)
```

## Кейс: Эпитеты к детям в ДетКорпусе

```{r}
library(readr)
library(dplyr)
library(ggplot2)
```

Загружаем сохраненные из корпуса данные о сочетаемости слов
мальчик/девочка/пионер/пионерка с прилагательными:

```{r}
deti <- read_csv("~/cmta2021/data/deti-adj.csv")
```

Трансформируем данные (из длинного формата в широкий), чтобы получить
дистрибутивный вектор для каждого слова.

```{r}
library(reshape2)
adj.df <- deti %>% dcast(adj ~ noun, value.var="f", fill=0)
```

Выбираем 25 самых частотных контекстных прилагательных (для
иллюстрации):

```{r}
library(tibble)
adj.25 <- adj.df %>%
    column_to_rownames("adj") %>%
    arrange(desc(rowSums(.))) %>%
    head(25)
```

### Correspondence analysis (Анализ соответствий)

Снижение размерности таблицы совместной встречаемости (матрицы
дистрибутивных векторов) с помощью метода анализа соответствий (CA).

```{r}
library(FactoMineR)
deti.ca25 <- CA(adj.25)
```

Альтернативный график:

```{r}
library(factoextra)
fviz_ca_biplot(deti.ca25, repel=TRUE)
```

### LSA — Latent Semantic Analysis

LSA is a technique for dimensionality reduction based on the idea of
applying trimmed Singular Value Decomposition to the term-document matrix.


Сначала подготовим объект класса quanteda::DocumentFeatureMatrix из
наших данных по сочетаемости прилагательных с существительными: 

```{r}
adj.dfm <- deti %>% cast_dfm(noun, adj, f) %>%
    dfm_trim(min_termfreq=5)
```

We first create an LSA space with 100 dimensions for document-term
matrix, and then for term-document matrix. The former allows us to
compare documents in this lower-dimensional space, and the latter is
for comparing words to each other.

Подготовим объекты для снижения размерности: 

```{r}
library(text2vec)
lsa.2 =  LSA$new(n_topics = 2)
```

Сравним существительные по наборам прилагательных:

```{r}
nouns.lsa2 = fit_transform(adj.dfm, lsa.2)
nouns.lsa2
```

```{r}
colnames(nouns.lsa2) <- c("x", "y")
nouns.lsa2 %>% as.data.frame %>% rownames_to_column("noun") %>%
    ggplot(aes(x=x,y=y,label=noun)) +  geom_text()
```

Теперь используем те же данные, чтобы рассмотреть сходство
прилагательных по набору существительных, с которыми они встречаются:


### Word similarity

Сравним сходство прилагательных в оригинальном пространстве и в
LSA-трансформированном.

Сначала преобразуем dfm-матрицу в формат, пригодный для работы пакета
lsa:

```{r}
adj.orig <- convert(adj.dfm, to="lsa")
```

Теперь выполнил LSA-трансформацию той же матрицы в двухмерное
пространство:

```{r}
adj.lsa2 = fit_transform(t(adj.dfm), lsa.2)
```

Ближайшие прилагательные в пространстве сочетаемости с детьми: 

```{r}
library(lsa)
associate(adj.orig, "больной") %>% head(10)
associate(adj.lsa2, "больной") %>% head(10)
```

```{r}
library(lsa)
associate(adj.orig, "юный") %>% head(10)
associate(adj.lsa2, "юный") %>% head(10)
```

```{r}
library(lsa)
associate(adj.orig, "рыжий") %>% head(10)
associate(adj.lsa2, "рыжий") %>% head(10)
```

